# 企业会计制度下投资处理

提问人：zhs7403 时间：2019-07-25 18:07:40
公司执行的是企业会计制度，以土地使用权对合伙企业出资适用企业会计制度-第八章、非货币性交易的规定。企业会计制度第一百一十四条 “在进行非货币性交易的核算时，无论是一项资产换入一项资产，或者一项资产同时换入多项资产，或者同时以多项资产换入一项资产，或者以多项资产换入多项资产，均按换出资产的账面价值加上应支付的相关税费，作为换入资产入账价值” 企业会计制度第二十二条长期投资应当按照以下原则核算：（一）、3 以非货币性交易换入的长期股权投资，按换出资产的账面价值加上应支付的相关税费，作为初始投资成本。企业会计制度第二十二条长期投资应当按照以下原则核算：（三）采用成本法核算时，除追加投资、将应分得的现金股利或利润转为投资或收回投资外，长期股权投资的账面价值一般应当保持不变。因此，公司的账务处理应为：借：长期股权投资累计摊销（账面余额）
贷：无形资产-土地使用权（账面原值） 应交税费-相关税费被投资方的账务处理为：借：无形资产-土地使用权（公允价值）贷：实收资本（协议约定金额） 资本公积（差额）。请问制度下该理解是否正确?

回答人：chenyiwei
基本可以这样理解（前提是对被投资企业无控制、共同控制或重大影响，故采用成本法核算）。
如采用权益法核算，则还需在此基础上进一步比较投资成本和占有被投资企业账面净资产的份额。前者大于后者的，差额为股权投资差额，按不超过 10年摊销；前者小于后者的，差额计入 “资本公积——股权投资准备”，后续处置股权时转入 “资本公积——其他资本公积”。